Infinitive:  faire
Past Part:   fait
Gerund:      faisant
Imperative:  fais, faisons, faites
Present:     fais, fais, fait, faisons, faites, font
Pres Perf:   j'ai fait
Imperfect:   faisais /fəzɛ/, faisais, faisait, faisions, faisiez, faisaient
Future:      ferai, feras, fera, ferons, ferez, feront
Conditional: ferais, ferais, ferait, ferions, feriez, feraient
Past Hist:   fis /fi/, fis, fit, fîmes, fîtes, firent
Pluperfect:  j'avais fait
Future Perf: j'aurai fait
Past Ant:    j'eus fait
Cond Perf:   j'aurais fait
Pres Subj:   fasse, fasses, fasse, fassions, fassiez, fassent
Imperf Subj: fisse, fisses, fît, fissions, fissiez, fissent
PP Subj:     j'aie fait
Plup Subj:   j'eusse fait
